【裁判字號】    97,交抗,936
【裁判日期】    970826
【裁判案由】    聲明異議
【裁判全文】
臺灣高等法院臺中分院刑事裁定         97年度交抗字第936號
抗  告  人
即受處分人  甲○○
上列抗告人因違反道路交通管理處罰條例案件，不服臺灣臺中地
方法院中華民國97年6月30日97年度交聲字第891號裁定，提起抗
告，本院裁定如下：
    主  文
抗告駁回。
    理  由
一、抗告意旨如附件抗告狀影本內容所載（如附件）。
二、原裁定意旨如附件裁定書內容所載（如附件）。
三、按汽車駕駛人，行經有燈光號誌管制之交岔路口闖紅燈者，
    處新台幣1800元以上5400元以下罰鍰，並記違規點數3 點，
    道路交通管理處罰條例第53條第1項、第63條第1項第3 款分
    別定有明文。
四、經查：
    (一)本件抗告人即受處分人甲○○（以下簡稱抗告人）不否認
      有於民國96年1月2日下午14時20分許，在臺中市○○區○
      ○路、旅順路口駕駛其所有車牌號碼ＳＴ８－２８８號輕
      型機車闖紅燈之事實。證人即當時舉發之臺中市警察局第
      5分局松安派出所警員李秋聰（以下簡稱證人）遂將抗告
      人攔下並當場製作舉發違反道路交通管理事件通知單，此
      並有原舉發機關掣開中市警交字第ＧＤ0000000號
      之違反道路交通管理事件通知單及原處分機關製作裁監稽
      違字第裁６１－ＧＤ0000000號之裁決書各一份附
      卷可稽。又證人於原審法院調查時到院證稱：「當時其執
      行巡邏勤務，騎乘機車由北往南行駛至臺中市○○區○○
      路、旅順路口時，行進方向已經變紅燈，故其停在該路口
      ，甲○○原本是在其對面，雖該路口已經變成紅燈了，但
      甲○○還是超越停止線左轉，其就當場攔停甲○○」等語
      綦詳，核與抗告人自承其為紅燈左轉等情相符。從而，抗
      告人係因違規闖紅燈左轉之情況下遭證人逕行舉發，應堪
      認定。
    (二)雖抗告人辯稱：「該路口非一般交岔路口，其路況為傾斜
      之右上坡，在北屯路由南往北行駛，於該路口左轉即可直
      達Ｂ＆Ｑ賣場之停車場」云云。又抗告人復辯稱：「在此
      路口無標示2 段式轉彎之號誌及機車線框，而在未達此一
      路口之前50公尺之交岔路口則有明顯標示2 段式轉彎，顯
      示機車在此一路口過馬路之方式有爭議」云云。惟細觀抗
      告人庭呈關於臺中市○○區○○路、及北屯路298 巷口之
      等照片7 張（原審卷第30～32頁），路口之交通號誌既正
      常運作，並無故障之情事，抗告人自應遵守，斷無自行判
      斷是否便利自己行駛（例如為了省油錢或省時間）或對行
      政機關關於2 段式轉彎之號誌及機車線框有設置不當而決
      定應否遵守之理。再衡諸證人於本院調查時證述：「該路
      口於96年10月3 日已有設置左轉專用時向，在還沒有設置
      左轉專用時向前，該路口也沒有設置2 段式左轉，所以行
      經該路口若要左轉，應該要往前直行至臺中市○○區○○
      路與北屯路298 巷口停下後，等往Ｂ＆Ｑ賣場方向的燈號
      綠燈後再直行」等語明確。抗告人縱使認行政機關對2 段
      式轉彎之號誌及機車線框有設置不當，也不應便利自己欲
      直達Ｂ＆Ｑ賣場之停車場遂於該路口左轉闖紅燈，而是如
      證人所述，行經該路口若要左轉往Ｂ＆Ｑ賣場之停車場，
      應要經過該路口往前直行至臺中市○○區○○路與北屯路
      298 巷口停下後，等往Ｂ＆Ｑ賣場方向的燈號變成綠燈後
      再直行。
    (三)綜上所述，臺中市警察局第5 分局松安派出所員警在抗告
      人駕車闖紅燈之違規行為當場舉發，尚符合上開法律之規
      定。是原處分機關援引前揭規定，對於抗告人違反道路交
      通管理處罰條例第53條第1項規定，於97年1月18日，以裁
      監稽違字第裁６１－ＧＤ0000000號裁決書裁處罰
      鍰新台幣（下同）4500元整，並依道路交通管理處罰條例
      第63條第1項第3款規定記違規點數3 點，於法並無不合。
      從而，原審法院因認抗告人確有如舉發違反道路交通管理
      事件通知單所載之違規事實，認原處分機關之處分適法，
      其駁回抗告人之聲明異議，經核實屬有據。抗告意旨指摘
      原裁定不當，其辯稱當時路口紅燈左轉時，標示不清，且
      路口為斜坡，不方便2 段式左轉，自不足採，是其抗告為
      無理由，應予駁回。
五、據上論結，應依道路交通案件處理辦法第26條、刑事訴訟法
    第412條，爰裁定如主文。
中    華    民    國    97    年    8    月    26   日
            刑事第三庭    審判長法  官  王  增  瑜
                                法  官  蔡  紹  良
                                法  官  梁  堯  銘
上列正本證明與原本無異。
不得抗告。
                                書記官  陳  麗  玉
中    華    民    國    97    年    8    月    26   日


司法院資訊處製作；財團法人民間司法改革基金會備份。
